# 请教陈版主：房地产开发企业断供的账务处理

提问人：xiaolulu66 时间：2020-06-16 17:31:00
陈老师好！
房地产企业售出的存货（房产），购买方办理按揭一段时间后断供，银行从房地产开发企业存在银行的保证金中扣下客户的剩余欠款。房地产开发企业对购买方提起诉讼，主要诉求是购买方偿还银行扣除的保证金，未要求购买方归还房产。
断供通常应冲销收入、成本，但鉴于房地产开发企业对断供方的主要诉求是偿还被银行扣除的保证金而不是收回房产，是否可以不冲销该笔销售对应的收入、成本？即仍视作该笔业务符合收入确认条件，仅对被扣除的保证金挂“其他应收款”？ 谢谢老师！

回答人：chenyiwei
对此要考虑：该项保证金向购买方追回的可能性多大？如果以货币形式追回的可能性不大，则是否有可能及意图收回原先销售的房产用于抵债？如果预计以货币形式追回的可能性较大，则视作一项担保代偿债权处理，恰当计提坏账准备即可，对前期已确认的房产销售收入无重大影响；如果预计最终收回房屋的可能性较大，则需谨慎考虑此前确认收入是否构成了前期差错，是否需对前期已确认的收入和成本进行调整等。